【裁判字號】    94,訴,870
【裁判日期】    950428
【裁判案由】    毒品危害防制條例
【裁判全文】
台灣士林地方法院刑事判決               94年度訴字第870號
公  訴  人  台灣士林地方法院檢察署檢察官
被      告  甲○○
                      號4樓
上列被告因違反毒品危害防制條例案件，經檢察官提起公訴（94
年度毒偵字第1995號），暨移送併案審理（台灣板橋地方法院檢
察署95年度毒偵字第2122號），經本院合議庭裁定行簡式審判程
序，本院判決如下：
    主  文
甲○○連續施用第一級毒品，累犯，處有期徒刑壹年貳月，扣案
之第一級毒品海洛因壹包（毛重零點參公克、淨重零點壹公克）
沒收銷燬之。
    事  實
一、甲○○前因施用毒品案件，經本院以88年度毒聲字第8 號裁
    定送觀察、勒戒後，認有繼續施用毒品傾向，由本院以88年
    度毒聲字第100 號裁定送強制戒治後，嗣因認無繼續戒治之
    必要，經本院以88年度毒聲字第2312號裁定停止戒治，所餘
    戒治期間付保護管束，於民國88年11月17日出所，並於89年
    1 月28日保護管束期滿未經撤銷，視為強制戒治執行完畢，
    經台灣士林地方法院檢察署檢察官以89年度戒毒偵字第33號
    不起訴處分確定；復因施用毒品案件，經台灣板橋地方法院
    以91年度毒聲字第676 號裁定令入戒治處所施以強制戒治，
    並經台灣板橋地方法院檢察署檢察官以91年度毒偵字第356
    號提起公訴，而其所受之強制戒治處分於92年6 月27日執行
    完畢。又甲○○於91年間因犯上述之施用毒品案件，經台灣
    板橋地方法院於91年8 月30日以91年度訴字第733 號判決處
    有期徒刑1 年，並於91年10月24日確定，並於同年間另犯持
    有毒品案件，經本院於91年9 月19日以91年度簡字第1096號
    判決處有期徒刑4 月，於同年12月22日判決確定，上揭2 罪
    再經本院於92年2 月25日以92年度聲字第141 號裁定合併定
    應執行有期徒刑1 年3 月，自92年6 月27日入監，於93年9
    月10日縮短刑期執行完畢出監。詎甲○○仍不知悔改，於92
    年6 月27日強制戒治執行完畢釋放後5 年內，復基於施用第
    一級毒品之概括犯意，自94年9 月8 日下午2 時許起至95年
    2 月9 日下午4 、5 時許止，在台北縣三重市○○○路2 巷
    30號3 樓租屋處，連續施用第一級毒品海洛因。嗣先經警於
    94年9 月9 日下午4 時40分許，在台北市○○區○○街103
    巷27號2 樓查獲；復於95年2 月11日下午5 時10分許，在台
    北縣三重市○○路、仁愛路口為警查獲，並扣得第一級毒品
    海洛因1 包（毛重0.3 公克、淨重0.1 公克）。
二、案經台北市政府警察局大同分局報請台灣士林地方法院檢察
    署檢察官偵查起訴，暨台灣板橋地方法院檢察署檢察官移送
    併案審理。
    理  由
一、訊據被告甲○○對於上揭連續施用第一級毒品海洛因之事實
    均坦承不諱（詳見本院95年4 月17日準備程序及審判程序筆
    錄），並有95年2 月11日扣案之海洛因1 包（毛重0.3 公克
    、淨重0.1 公克）可資佐證。又被告先後於94年9 月9 日、
    95年2 月11日為警查獲後所採集之尿液，經送台灣檢驗科技
    股份有限公司鑑驗結果，均呈嗎啡陽性反應，此有該公司濫
    用藥物尿液檢驗報告共2 紙附卷可稽。又被告有前揭事實欄
    所載之前科紀錄，有電腦查詢台灣士林地方法院檢察署檢察
    官89年度戒毒偵字第33號不起訴處分書、台灣板橋地方法院
    檢察署檢察官91年度毒偵字第356 號起訴書及台灣高等法院
    被告前案紀錄表各1 份在卷可查。從而，被告確有於強制戒
    治執行完畢後，5 年以內再犯毒品危害防制條例第10條第1
    項之施用第一級毒品犯行。故本件事證明確，被告犯行洵堪
    認定，應依法論科。
二、核被告所為，係犯毒品危害防制條例第10條第1 項之施用第
    一級毒品罪，被告持有第一級毒品海洛因進而施用，持有毒
    品之低度行為，應為施用毒品之高度行為所吸收，不另論以
    持有第一級毒品罪。又被告多次施用第一級毒品海洛因之犯
    行，時間緊接，手段相同，且係犯構成要件相同之罪名，顯
    係基於概括犯意反覆為之，為連續犯，應依刑法第56條之規
    定以1 罪論，並依法加重其刑。移送併案審理部分雖未據檢
    察官起訴，惟與已起訴部分有連續犯之裁判上一罪關係，已
    如前述，本院自得併予審理，附此敘明。又被告有事實欄所
    載前科執行情形，其於91年間先後犯施用及持有毒品案件，
    施用毒品部分經台灣板橋地方法院以91年度訴字第733 號判
    決處有期徒刑1 年，持有毒品部分亦經本院以91年度簡字第
    1096號判決處有期徒刑4 月，上揭2 罪再經本院以92年度聲
    字第141 號裁定合併定應執行有期徒刑1 年3 月，自92年6
    月27日入監，於93年9 月10日縮短刑期執行完畢出監，已如
    前述，並有電腦查詢台灣板橋地方法院檢察署91年度毒偵字
    第356 號起訴書及台灣高等法院被告前案紀錄表各1 份在卷
    可參，其於前案有期徒刑執行完畢後5 年之內，再犯有期徒
    刑以上之本罪，係屬累犯，應依刑法第47條之規定遞加重其
    刑。爰審酌被告前曾因施用毒品案件而接受觀察、勒戒及強
    制戒治並受有期徒刑之宣告，竟仍不知悛悔，仍一再施用毒
    品，顯示其定力不足、意志不堅、易受外界誘惑，且具成癮
    性，原不宜寬縱，惟念其施用毒品乃戕害自己身心健康，尚
    未危及他人，且於本院審理中坦承犯行，頗有悔意等一切情
    狀，量處如主文所示之刑。
三、95年2 月11日為警查獲扣得之第一級毒品海洛因1 包（毛重
    0.3 公克、淨重0.1 公克），係本件查獲供被告施用之毒品
    ，屬違禁物，不問屬於犯人與否，應依毒品危害防制條例第
    18條第1 項前段之規定宣告沒收銷燬之。
據上論斷，應依刑事訴訟法第273 條之1 第1 項、第299 條第1
項前段、毒品危害防制條例第10條第1 項、第18條第1 項前段，
刑法第11條、第56條、第47條，判決如主文。
本案經檢察官鄭嘉欣到庭執行職務
中    華    民    國    95    年    4     月    28    日
                  刑事第六庭法  官  姜  麗  香
以上正本證明與原本無異。
如不服本判決，應於判決送達後10日內，向本院提出上訴狀。
                            書記官  陳  玉  珍
中    華    民    國    95    年    5     月    1     日
附錄本案論罪科刑法條全文：
毒品危害防制條例第10條第1 項
施用第一級毒品者，處6 月以上5 年以下有期徒刑。


司法院資訊處製作；財團法人民間司法改革基金會備份。
